臺灣雲林地方法院刑事判決
111年度易字第592號
公  訴  人  臺灣雲林地方檢察署檢察官
被      告  劉世統


上列被告因違反家庭暴力防治法案件，經檢察官提起公訴（111
年度偵字第6719號），被告於準備程序進行中，就被訴事實為有
罪之陳述，本院改行簡式審判程序審理，判決如下：
    主  文
乙○○成年人故意對少年犯違反保護令罪，處拘役叁拾日，如易科
罰金，以新臺幣壹仟元折算壹日。緩刑貳年，緩刑期內付保護管
束，並於保護管束期間內，禁止對劉○嘉實施家庭暴力。
    事  實
一、乙○○與劉○嘉（民國00年00月生，真實姓名、年籍詳卷）為
    伯侄關係，雙方共同居住在雲林縣○○鄉○○村○○00○0號之住處
    ，具有家庭暴力防治法第3條第4款所定之家庭成員關係。乙
    ○○曾對劉○嘉實施家庭暴力之不法侵害行為，經臺灣雲林地
    方法院(下稱雲林地院)於民國111年3月25日，以111年度家
    護字第162號民事通常保護令，裁定禁止乙○○對劉○嘉實施家
    庭暴力行為、禁止乙○○對劉○嘉為騷擾之聯絡行為，保護令
    之有效期間為1年，至112年3月24日止，並經雲林縣警察局
    臺西分局於111年3月30日執行111年度家護字第162號之保護
    令裁定，當場告知乙○○上開保護令裁定內容。詎乙○○明知前
    開保護令之內容，竟仍基於違反保護令之犯意，於111年6月
    10日23時40分許，在上開住處，因認劉○嘉未關電燈浪費資
    源而訓斥劉○嘉，經劉○嘉回應睡前會關燈，乙○○認劉○嘉頂
    嘴，遂大聲喝斥，並持鐵棍、金爐蓋等物朝劉○嘉丟擲，作
    勢毆打劉○嘉，以上開方式對劉○嘉實施家庭暴力行為。
二、案經劉○嘉訴由雲林縣警察局臺西分局報告臺灣雲林地方檢
　　察署檢察官偵查起訴。
    理  由
一、被告乙○○所犯之罪，非死刑、無期徒刑、最輕本刑為3 年以
    上有期徒刑之罪，其於準備程序中就前揭被訴事實為有罪之
    陳述，經告知簡式審判程序之旨，並聽取其與公訴人之意見
    後，裁定進行簡式審判程序。
二、認定犯罪事實所憑之證據：
  ㈠前揭犯罪事實，業據被告於偵查及本院審理中坦承不諱，並
    有下列證據資料可資佐證：
    ⒈證人即告訴人劉○嘉於警詢、偵訊時之證述（偵卷第15至16
      頁、第43至45頁）。
    ⒉本院111年度家護字第162號民事通常保護令1份（偵卷第17
      至19頁）。
    ⒊雲林縣警察局臺西分局保護令執行紀錄表1紙（偵卷第59頁
      ）。
　㈡綜上，足認被告上開自白與事實相符，堪採為認定被告犯罪
　　之證據，是被告確實有犯罪事實欄一之違反保護令犯行無訛
    。本案事證明確，應依法論科。
三、論罪科刑：
  ㈠按成年人教唆、幫助或利用兒童及少年犯罪或與之共同實施
    犯罪或故意對其犯罪者，加重其刑至2分之1，兒童及少年福
    利與權益保障法第112條第1項前段定有明文。此係對被害人
    為兒童及少年之特殊要件予以加重處罰，乃就犯罪類型變更
    之個別犯罪行為予以加重，則屬刑法分則加重之性質，成為
    另一獨立之罪名（最高法院95年度台上字第3643號、103年
    度台非字第306號判決意旨參照）。查告訴人係941年10月出
    生，於案發時為未滿18歲之少年，而被告於案發時則係年滿
    20歲之成年人，此有其等戶籍資料在卷可憑。
　㈡核被告乙○○所為，係犯兒童及少年福利與權益保障法第112條
    第1項前段、家庭暴力防治法第61條第1款之成年人故意對少
    年犯違反保護令罪。
  ㈢爰審酌被告無視保護令存在而為違反保護令之行為，然於本
    院準備程序時坦承犯行，態度尚可，本案係初次犯違反保護
    令罪，兼衡告訴人於本院開庭時表示其同意法院給被告緩刑
    機會等語（見本院卷第40頁），暨考量被告自陳學歷為高職
    畢業，目前從事冷凍空調工作，家中尚有母親、姪子（即告
    訴人）等一切情狀，爰量處如主文所示之刑，並諭知易科罰
    金之折算標準。
  ㈣被告雖前於104年間因故意犯意受有期徒刑以上刑之宣告，惟
    執行完畢後5 年內未曾因故意犯意受有期徒刑以上刑之宣告
    ，諒其經此偵審程序及刑之宣告，應知所警惕而無再犯之虞
    ，本院認其所受宣告之刑以暫不執行為適當，爰依刑法第74
    條第1項第2款之規定，宣告緩刑2 年，並依家庭暴力防治法
    第38條第1項、第2項第1款之規定，諭知於其緩刑期內付保
    護管束，及於保護管束期間內，禁止對劉○嘉實施家庭暴力
    。
據上論斷，依刑事訴訟法第273條之1第1項、第299條第1項前段
，家庭暴力防治法第38條第1項、第2項第1款、第61條第1 款，
刑法第11條前段、第41條第1項前段、第74條第1 項第2款，判決
如主文。
本案經檢察官甲○○提起公訴，檢察官黃立宇到庭執行職務。
中    華    民    國   111    年    12    月    14    日
                  刑事第四庭    法  官  吳昆璋
以上正本證明與原本無異。
如不服本判決應於收受判決後10日內向本院提出上訴書狀，並應
敘述具體理由；其未敘述上訴理由者，應於上訴期間屆滿後20日
內向本院補提理由書（均須按他造當事人之人數附繕本）「切勿
逕送上級法院」。
告訴人或被害人如對於本判決不服者，應具備理由請求檢察官上
訴，其上訴期間之計算係以檢察官收受判決正本之日期為準。
                                書記官  詹惠如
中　　華　　民　　國　　111 　年　　12　　月　　14　　日
家庭暴力防治法第61條
違反法院依第14條第1 項、第16條第3 項所為之下列裁定者，為
本法所稱違反保護令罪，處3 年以下有期徒刑、拘役或科或併科
新臺幣10萬元以下罰金：
一、禁止實施家庭暴力。
二、禁止騷擾、接觸、跟蹤、通話、通信或其他非必要之聯絡行
    為。
三、遷出住居所。
四、遠離住居所、工作場所、學校或其他特定場所。
五、完成加害人處遇計畫。